【裁判字號】    95,訴,1676
【裁判日期】    950718
【裁判案由】    毒品危害防制條例
【裁判全文】
臺灣板橋地方法院刑事判決              95年度訴字第1676號
公  訴  人  臺灣板橋地方法院檢察署檢察官
被      告  甲○○
上列被告因違反毒品危害防制條例案件，經檢察官提起公訴（95
年度毒偵字第3265號），本院改用簡式審判程序，判決如下：
    主  文
甲○○連續施用第一級毒品，累犯，處有期徒刑玖月，扣案之第
一級毒品海洛因肆包（總淨重柒點肆陸公克）均沒收銷燬之，扣
案之注射針筒支均沒收。又施用第二級毒品，累犯，處有期徒
刑月。應執行有期徒刑拾壹月，扣案之第一級毒品海洛因肆包
（總淨重柒點肆陸公克）均沒收銷燬之，扣案之注射針筒支均
沒收。
    事  實
一、甲○○前於民國（下同）91年間，因違反毒品危害防制條例
    案件，經本院判處有期徒刑7 月確定，自93年1 月9 日起算
    執行，至93年9 月8 日縮刑執行完畢；另前於91年間，因施
    用毒品案件，經臺灣板橋地方法院檢察署檢察官聲請本院裁
    定送強制戒治，自92年1 月26日起算執行，至93年1 月8 日
    執行期滿，竟仍不知悛悔，復基於施用第一級毒品海洛因（
    下稱海洛因）之概括犯意，先後於其後5 年內之自94年9 月
    間起至95年4 月22日12時30分許止，在台北縣板橋市某不詳
    地點加油站之廁所內等處，施用海洛因多次；另基於施用第
    二級毒品安非他命（下稱安非他命）之犯意，亦於其後5 年
    內之95年4 月22日採尿前回溯96小時之某一時段內，在台灣
    地區某不詳地點，施用安非他命乙次。嗣先於95年4 月22日
    17時20分許，經警在台北縣板橋市○○街22號前查獲上情，
    並扣得其所有之海洛因4 包（總淨重7.46公克）及其所有供
    施用海洛因用之注射針筒3 支（惟均非專供施用毒品之用）
    。
二、案經台北縣政府警察局板橋分局報請臺灣板橋地方法院檢察
    署檢察官偵查起訴。
        理  由
一、上開事實業據被告甲○○於本院審理時坦承不諱，且自被告
    於上開時地遭警查獲後所採取之尿液，經送請台灣檢驗科技
    股份有限公司鑑定之結果，分別確係呈鴉片類及安非他命類
    陽性反應，此有該公司所出具95年4 月28日濫用藥物尿液檢
    驗報告乙紙，在卷可稽，復有扣案之上開海洛因4 包（總淨
    重7.46公克）及注射針筒3 支可佐，且扣案之上開海洛因4
    包，經送請法務部調查局鑑定之結果，亦均確含有海洛因成
    分，此有該局95年6 月6 日調科壹字第060011812 號鑑定通
    知書乙紙，在卷可稽，足堪認定。又被告前於91年間，因施
    用毒品案件，經臺灣板橋地方法院檢察署檢察官聲請本院裁
    定送強制戒治，自92年1 月26日起算執行，至93年1 月8 日
    執行期滿乙情，業據被告於本院審理時供承屬實，並有被告
    之臺灣高等法院被告前案紀錄表乙份可佐，亦堪認定。被告
    上開施用海洛因多次及安非他命乙次之犯行均臻明確，應予
    依法論科。
二、核被告所為，係犯毒品危害防制條例第10條第1 項之施用第
    一級毒品罪及同條第2 項之施用第二級毒品罪。被告上開犯
    罪後，刑法第38條、第47條、第51條、第56條有關沒收、累
    犯、定執行刑、連續犯之規定，業於94年2 月2 日經修正公
    布，並自95年7 月1 日起生效施行，經本院比較修正前後之
    規定，以修正前刑法第38條、第47條、第51條、第56條之規
    定，為有利於被告，應依刑法第2 條第1 項前段之規定，從
    修正前刑法第38條、第47條、第51條、第56條之規定處斷，
    合先敘明。被告先後持有上開海洛因多次及安非他命乙次之
    低度行為，分別為其先後持以施用上開海洛因多次及安非他
    命乙次之高度行為所吸收，均不另論擬。被告先後多次施用
    海洛因之行為，其時間緊接，所犯構成要件相同，顯係基於
    同一之概括犯意所為，為連續犯，應依修正前刑法第56條之
    規定，論以一罪，並加重其刑。被告就所犯上開2 罪間，其
    犯意各別，要件不同，應予分論併罰。又被告前於91年間，
    因違反毒品危害防制條例案件，經本院判處有期徒刑7 月確
    定，自93年1 月9 日起算執行，至93年9 月8 日縮刑執行完
    畢，此有被告之臺灣高等法院被告前案紀錄表乙份可稽，其
    復於5 年內再犯有期徒刑以上之上開2 罪，均為累犯，應依
    修正前刑法第47條之規定，均加重其刑，並依法就上開施用
    海洛因乙罪遞加重之。爰審酌被告前曾受有期徒刑之執行完
    畢，復曾因施用毒品，經本院先後裁定送強制戒治期滿，竟
    仍不知悛悔，復於其後5 年內之上開時地先後施用海洛因多
    次及安非他命乙次，不僅損及其個人健康，亦嚴重危害社會
    安全及被告犯罪後之態度等一切情狀，量處如主文所示之刑
    ，並定其應執行之刑，以資儆懲。
三、扣案之上開海洛因4 包（總淨重7.46公克），應依毒品危害
    防制條例第18條第1 項前段之規定，均宣告沒收銷燬之。另
    扣案之上開注射針筒3 支，則均為被告所有供上開犯罪所用
    之物，業據被告供承在卷，應依修正前刑法第38條第1 項第
    2 款之規定，均宣告沒收之。
據上論斷，應依刑事訴訟法第299 條第1 項前段，毒品危害防制
條例第10條第1 項、第2 項、第18條第1 項前段，刑法第2 條第
1 項前段、第11條前段、修正前第56條、修正前第47條、修正前
第51條第5 款、修正前第38條第1 項第2 款，判決如主文。
本案經檢察官黃仙宜到庭執行職務。
中    華    民    國    95    年    7     月    18    日
                刑事第十三庭  法  官  林 晏 鵬
上列正本證明與原本無異。
如不服本判決，應於判決送達後10日內向本院提出上訴狀（應附
繕本），上訴於臺灣高等法院。
                              書記官  陳 君 偉
中    華    民    國    95    年    7     月    18    日
附錄法條：毒品危害防制條例第10條
施用第一級毒品者，處 6 月以上 5 年以下有期徒刑。
施用第二級毒品者，處 3 年以下有期徒刑。


司法院資訊處製作；財團法人民間司法改革基金會備份。
